【裁判字號】    87,上易,1246
【裁判日期】    890504
【裁判案由】    違反麻醉藥品管理條例
【裁判全文】
臺灣高等法院臺中分院刑事判決                  八十七年度上易字第一二四六號
    上  訴  人
    即  被  告  甲○○
右上訴人因違反毒品危害防制條例案件，不服臺灣彰化地方法院中華民國八十七年二
月二十六日第一審判決（民國八十六年度易字第二七五二號，起訴案號：臺灣彰化地
方法院檢察署民國八十六年度偵字第七六二三、八一四０號），提起上訴，本院判決
如左：
    主  文
原判決撤銷。
甲○○連續施用第二級毒品，累犯，免刑。
扣案之玻璃吸管參支、塑膠袋壹個及殘留之少許安非他命均沒收，其中殘留之少許安
非他命並銷燬之。
    事    實
一、甲○○於民國（以下同）八十二年間，因違反肅清煙毒條例案件，經臺灣彰化地
    方法院判處有期徒刑二年六月確定，於八十四年一月十日假釋出獄交付保護管束
    ，業於八十五年二月廿六日假釋期間屆滿執行完畢。又於八十六年七月三十一日
    ，因違反麻醉藥品管理條例，經同院簡易判決判處有期徒刑四月，於八十六年八
    月二十八日送達判決。甲○○仍不知悔改，復基於概括之犯意，自八十六年八月
    間前案判決送達翌日起至同年九月十三日止，連續每日在彰化縣花壇鄉○○村○
    ○街五Ｏ號住處，將第二級毒品化學合成麻醉藥品安非他命置於玻璃吸食器內，
    以火燒烤，使產生白色煙霧而非法吸用安非他命多次，尚未成癮。嗣於八十六年
    九月十三日十七時左右，在彰化縣花壇鄉○○村○○街五Ｏ號為警查獲，並扣得
    甲○○所有供吸用安非他命用之玻璃吸管三支及殘留少許安非他命之塑膠袋一個
    。
二、案經彰化縣警察局彰化分局報請台灣彰化地方法院檢察署檢察官偵查起訴，嗣由
    台灣彰化地方法院裁定送觀察勒戒，認有繼續施用毒品傾向，再裁定施以強制戒
    治，執行期滿。
    理    由
一、右揭事實業據上訴人即被告甲○○（以下稱被告）坦白承認，又被告所採檢之尿
    液送鑑驗結果，呈甲基安非他命陽性反應，有彰化縣衛生局煙毒尿液檢驗成績書
    一件附卷可稽，復有扣案之右揭物品可資佐證，被告犯行堪予認定。
二、被告行為後，毒品危害防制條例已於八十七年五月二十日公布，自同月二十二日
    起施行，以之與行為時之舊法麻醉藥品管理條例相比較結果，以裁判時之新法即
    毒品危害防制條例之規定有利於被告，自應適用該新法。核被告所為，係犯毒品
    危害防制條例第十條第二項之罪。其持有毒品之低度犯行應為較高度之施用毒品
    犯行所吸收不另論罪。又其先後多次施用毒品行為、犯罪構成要件相同，顯係基
    於概括犯意為之，為連續犯以一罪論。被告於八十二年間，因違反肅清煙毒條例
    案件，經臺灣彰化地方法院判處有期徒刑二年六月確定，於八十四年一月十日假
    釋出獄交付保護管束，業於八十五年二月廿六日假釋期間屆滿執行完畢，有台灣
    彰化地方法院檢察署前案資料查註紀錄表在卷足憑，其於有期徒刑執行完畢後，
    五年以內再犯有期徒刑以上之罪，為累犯，應依法加重其刑，並遞加重之。被告
    經原審法院裁定送觀察勒戒後，認有繼續施用毒品傾向，再裁定施以強制戒治，
    茲已執行期滿，有臺灣彰化地方法院檢察署八十九年三月十七日彰檢盛平字第九
    八六七號函暨所附之不起訴處分書等在卷可參，應依法為免刑之判決。原審予以
    論罪科刑固非無見，惟原判決未及依修正後之毒品危害防制條例之規定為免刑之
    判決容有可議，被告上訴意旨，指摘原判決不當，為有理由，應由本院將原判決
    撤銷，而為免刑之判決。扣案被告所有之玻璃吸管三支及塑膠袋一個，係被告供
    吸用安非他命用，應依法沒收之，殘留之少許安非他命係毒品應依同條例第十八
    條第一項前段之規定，宣告沒收並銷燬之。
三、被告經合法傳喚，無正當理由不到庭，不待其陳述逕行判決。
四、據上論斷，應依刑事訴訟法第三百七十一條、第三百六十九條第一項前段、第三
    百六十四條、第二百九十九條第一項但書，毒品危害防制條例第十條第二項、第
    二十三條第一項、第三十五條第三款、第十八條第一項前段，刑法第十一條前段
    ，第二條第一項前段、第五十六條、第三十八條第一項第二款，判決如主文。
本案經檢察官乙○○到庭執行職務。
中      華      民      國    八十九    年      五      月      四      日
                                  臺灣高等法院臺中分院刑事第十庭
                                        審判長法  官  林  照  明
                                              法  官  李  寶  堂
                                              法  官  蕭  廣  政
右正本證明與原本無異。
不得上訴。
                                              書記官  陳  三  軫
中      華      民      國    八十九     年      五  月     十     日
                                                                        Ｉ


司法院資訊處製作；財團法人民間司法改革基金會備份。
